【裁判字號】    95,上訴,473
【裁判日期】    950615
【裁判案由】    違反毒品危害防制條例
【裁判全文】
臺灣高等法院高雄分院刑事判決         95年度上訴字第473號
上  訴  人  臺灣高雄地方法院檢察署檢察官
被      告  甲○○
上列上訴人因被告違反毒品危害防制條例案件，不服臺灣高雄地
方法院94年度訴字第4375號中華民國95年1 月20日第一審判決（
起訴案號：臺灣高雄地方法院檢察署94年度毒偵字第8019號，併
辦案號：同署94年度毒偵字第11938 號），提起上訴，本院依簡
式審判程序判決如下：
    主  文
原判決撤銷。
甲○○連續施用第一級毒品，處有期徒刑捌月。又連續施用第二
級毒品，處有期徒刑陸月。扣案之甲基安非他命貳包（驗後毛重
○、五公克），均沒收銷燬之。應執行有期徒刑壹年。扣案之甲
基安非他命貳包（驗後毛重○、五公克），均沒收銷毀之。
    事  實
一、甲○○前於民國93年間因違反毒品危害防制條例案件，經原
    審以93年度毒聲字第2737號裁定送觀察、勒戒後，至94年5
    月23日始入台灣高雄看守所附設勒戒處所施以觀察、勒戒，
    因認無繼續施用毒品傾向，於94年6 月22日出所，並經臺灣
    高雄地方法院檢察署檢察官以94年度毒偵緝字第305 號不起
    訴處分確定。緣甲○○於入所施予觀察勒戒之前，明知海洛
    因及甲基安非他命，分別係毒品危害防制條例第3 條第2 項
    第1 、2 款所規定之第一、二級毒品，不得持有施用。竟於
    94 年5月22日晚上7 時及8 時許，在不詳處所先後施用海洛
    因、甲基安非他命各1 次。於94年5 月23日凌晨1 時許，在
    其高雄市苓雅區○○○路321 號7 樓之10之住處查獲，並扣
    得甲基安非他命2 包（驗後毛重0.5 公克），經警採其尿液
    送驗結果，呈現嗎啡及甲基安非他命陽性反應。甲○○於94
    年6 月22日出所後，詎仍未戒除毒癮，竟於上述觀察勒戒執
    行完畢釋放後5 年內，復基於施用第一、二級毒品之概括犯
    意，於94年9 月15日19時許，在高雄市詳址不知之酒店，以
    將海洛因摻入香煙之方式，施用第一級毒品海洛因1 次；另
    於94年9 月15日16時許，在其高雄市○○區○○街128 巷11
    號3 樓之2 住處，以吸食器，施用第二級毒品甲基安非他命
    1 次。嗣經警持搜索票至其上揭住處搜索，經其同意採尿檢
    驗後，始悉上情（被告於住處經警查獲液態安非他命等物，
    另涉犯製造第二級毒品罪嫌，現由檢察官偵辦中）。
二、案經高雄市政府警察三民第一分局南部地區巡防局屏東機動
    查緝隊報請臺灣高雄地方法院檢察署檢察官偵查起訴及移送
    併辦。
    理  由
一、上開事實，業據被告甲○○於原審及本院審理時供承不諱，
    而被告先後被警查獲，經警採其尿液送驗結果，確呈現嗎啡
    及甲基安非他命陽性反應，有高雄市立凱旋醫院94年9 月26
    日編號A00000000 及臺灣檢驗科技股份有限公司94年6 月3
    日編號KＺ000000000000濫用藥物尿液檢驗報告各1 紙在卷可
    稽。並有扣案之甲基安非他命2 包（驗後毛重0.5 公克）可
    資佐證。而扣案之甲基安非他命2 包經送檢驗結果，確係甲
    基安非他命成份，亦有高雄醫學大學附設中和紀念醫院94年
    7 月12日編號9407-20 檢驗報告1 紙可按。足見被告之自白
    與事實相符，自得採為認定被告犯罪之證據。綜上所述，本
    件事證明確，被告之犯行，堪以認定。
二、被告前因施用毒品經原審以93年度毒聲字第2737號裁定送觀
    察、勒戒後，因認無繼續施用毒品傾向，於94年6 月22日出
    所，並經臺灣高雄地方法院檢察署檢察官以94年度毒偵緝字
    第305 號不起訴處分確定等情，有臺灣高等法院被告前案紀
    錄表、臺灣高雄地方法院檢察署刑案資料查註紀錄表及全國
    施用毒品案件紀錄表在卷足憑，被告確係於前開觀察勒戒執
    行完畢後，5 年內再為本件施用第一級毒品海洛因及第二級
    毒品甲基安非他命之犯行，自應依法論科。
三、按海洛因、甲基安非他命分別為毒品危害防制條例第2 條第
    2 項第1 款、第2 款所規定之第一、二級毒品，被告施用海
    洛因及甲基安非他命之行為，係分別觸犯該條例第10條第1
    項、第2 項之施用第一級毒品罪及施用第二級毒品罪。被告
    持有海洛因及持有甲基安非他命後，復進而施用，其持有之
    低度行為，為施用之高度行為所吸收，均不另論罪。被告先
    後多次施用海洛因及甲基安非他命犯行，時間緊接所犯各係
    同一罪名之罪，顯係各基於概括之犯意，反覆實施，應依連
    續犯之規定各論以一罪。又被告以上所犯2 罪間，犯意各別
    ，罪名互殊，應予分論併罰。又公訴人雖未就被告94年5 月
    22 日 施用第一、二級毒品犯行起訴，惟被告此部分行為與
    起訴事實（被告94年9 月15日施用第一、二級毒品犯行），
    具有連續犯之裁判上一罪關係，為起訴效力所及，本院自得
    一併審理。
四、原審予以被告論科，固非無見，惟查被告94年5 月22日施用
    第一、二級毒品犯行，與起訴事實具有連續犯之裁判上一罪
    關係，為起訴效力，自應一併審理，原審未及審酌，自有未
    合。公訴人上訴意旨，執此指摘原判決不當，為有理由，自
    應由本院將原判決撤銷改判。審酌被告因施用毒品案件，經
    觀察勒戒後，竟仍未能戒絕毒品，猶再施用，顯見其意志不
    堅，惟其犯後業已坦承犯行，態度尚佳，且念其施用毒品乃
    自戕一己之身體健康，尚未害及他人等一切情狀，各量處如
    主文第2 項所示之刑，並定其應執行有期徒刑1 年，以資懲
    儆。扣案之甲基安非他命2 包（驗後毛重0.5 公克），係第
    二級毒品，應依毒品危害防制條例第18條第1 項前段規定宣
    告沒收銷毀之。至於送驗耗費毒品部分，既已滅失不存在，
    自無宣告沒收銷燬之必要，併此明。
據上論結，應依刑事訴訟法第237 條之1 第1 項、第369 條第1
項前段、第364 條、第299 條第1 項前段，毒品危害防制條例第
10條第1 項、第2 項、第18條第1 項前段、刑法第11條、第56條
、第51條第5款，判決如主文。
本案經檢察官林惠到庭執行職務。
中    華    民    國    95    年    6     月    15    日
                  刑事第三庭    審判長法  官   謝宏宗
                                      法  官   黃三友
                                      法  官   黃仁松
以上正本證明與原本無異。
施用第一級毒品部分如不服本判決應於收受本判決後10日內向本
院提出上訴書狀，其未敘述上訴理由者，並得於提起上訴後10日
內向本院補提理由書狀（均須按他造當事人之人數附繕本）「切
勿逕送上級法院」。
其他部分不得上訴。
中    華    民    國    95    年    6     月    23    日
                                      書記官   熊惠津
附錄本件判決論罪科刑法條：
毒品危害防制條例第10條第1、2項
施用第一級毒品者，處 6 月以上 5 年以下有期徒刑。
施用第二級毒品者，處 3 年以下有期徒刑。
                                                A


司法院資訊處製作；財團法人民間司法改革基金會備份。
